【裁判字號】    97,消債更,1969
【裁判日期】    980515
【裁判案由】    更生事件
【裁判全文】
臺灣板橋地方法院民事裁定          97年度消債更字第1969號
聲  請  人  甲○○原名許月娘.
代  理  人  邵良正律師
上列當事人因消費者債務清理事件聲請
更生，本院裁定如下：
    主  文
聲請駁回。
聲請費用由聲請人負擔。
    理  由
一、按債務人與金融機構協商成立者，不得聲請更生或清算，但
    因不可歸責於己之事由，致履行顯有重大困難者，不在此限
    ；本條例施行前，債務人依金融主管機關協調成立之中華民
    國銀行公會會員辦理消費金融案件無擔保債務協商機制與金
    融機構成立之協商，準用前項之規定，消費者債務清理條例
    第151 條第5 項、第6 項分別定有明文。又聲請更生或清算
    不合程式或不備其他要件者，法院應以裁定駁回之，但其情
    形可以補正者，法院應定期間先命補正，復為同條例第8 條
    所明定。
二、本件聲請意旨略以：聲請人每月平均收入為24,000元，不足
    清償每月協商還款金額12,620，以維持最低生活水平，又聲
    請人每月尚須負擔母親許陳素敏扶養費用2,000 元，故僅能
    每月僅能清償5,000 元，履行協商還款債務顯有重大困難，
    爰聲請更生等語。
三、經查聲請人既因負債大於資產而聲請更生，自應較一般人更
    節約支出撙節開銷，不可維持聲請人過去慣常之寬裕生活，
    而應縮衣節食，刻苦生活，以誠實履行清償債務為優先，衡
    諸台灣省97年每人每月最低生活費用9,829 元之事實，聲請
    人之收入扣除每月最低生活費後尚有14,171元可資清償債務
    。次查，聲請人為許陳素敏之四女（詳本院卷第60頁戶籍謄
    本），許陳素敏之扶養義務人除聲請人外，尚有其他同負扶
    養義務人可提供扶養義務，參酌民法第1116條第3 項之規定
    ：「負扶養義務者有數人，而其親等同一時，應各依其經濟
    能力，分擔義務」，蓋本件聲請人既已因債務問題前與金融
    機構進行協商，斟酌其經濟能力，自應減輕其扶養之義務，
    方為合理，是聲請人陳稱每月仍須支出2,000 元扶養費之主
    張，即難採信，衡諸前情，聲請人應仍具清償債務之能力，
    其具狀聲請更生自屬無據。
四、從而，聲請人並無消費者債務清理條例第151 條第5 項但書
    所定不可歸責於己之事由，其向本院聲請更生，顯屬聲請之
    要件不備，且該欠缺又無從補正，依首揭規定，自應駁回其
    更生之聲請。又本件更生之聲請既經駁回，其停止強制執行
    財產之聲請，亦難認有據，應併予駁回。
中    華    民    國    98    年    5     月    15    日
                  民事第三庭    法      官  何君豪
上為正本係照原本作成
如不服本裁定，應於裁定送達後10日內，以書狀向本院提出抗告
，並繳納抗告費新臺幣1千元
中    華    民    國    98    年    5     月    15    日
                                書  記  官  黃琴茜


司法院資訊處製作；財團法人民間司法改革基金會備份。
